【裁判字號】    99,審訴,802
【裁判日期】    990420
【裁判案由】    給付加工費等
【裁判全文】
臺灣臺北地方法院民事裁定             99年度審訴字第802號
聲  請  人
即  被  告  閎祥股份有限公司
法定代理人  甲○○
訴訟代理人  蘇飛健律師
相  對  人
即  原  告  東莞淞普電子有限公司
法定代理人  乙○○
訴訟代理人  粘舜權律師
上列當事人間請求給付加工費等事件，被告聲請命原告供訴訟費
用之擔保，本院裁定如下：
    主  文
原告應於本裁定送達後7日內，為被告供訴訟費用擔保金新臺幣
壹拾柒萬柒仟佰肆拾肆元。
    理  由
一、聲請人即被告聲請意旨略以：相對人即原告之營業所係設於
    大陸地區廣東省東莞市，在我國境內並無營業所，爰依民事
    訴訟法第96條規定，聲請法院以裁定命相對人供訴訟費用之
    擔保等語。
二、按原告於中華民國無住所、事務所及營業所者，法院應依被
    告聲請，以裁定命原告供訴訟費用之擔保；並應於裁定中定
    擔保額及供擔保之期間；所定擔保額，以被告於各審應支出
    之費用總額為準，民事訴訟法第96條第1項、第99條分別定
    有明文。所謂被告於各審應支出之費用總額，係指法院預計
    被告於本案之訴訟程序中，可能支出各項訴訟費用之總額而
    言。又依民事訴訟法第466條之1、同條之3規定，對於第二
    審判決上訴，上訴人應選任律師為訴訟代理人；第三審律師
    之酬金，為訴訟費用之一部，並應限定其最高額。而依法院
    選任律師及第三審律師酬金核定支給標準第4條規定，法院
    裁定律師酬金時，應斟酌案情之繁簡、訴訟之結果及律師之
    勤惰，民事財產權之訴訟，於訴訟標的金額百分之三以下，
    最高不得逾新臺幣50萬元，但律師與當事人約定之酬金較低
    者，不得超過其約定。又民事訴訟法第96條第1項所指原告
    在中華民國境內無住所、事務所及營業所者，其立法意旨無
    非係因原告於中華民國無住所、事務所及營業所者，將來訴
    訟終結命其負擔賠償訴訟費用時，難免執行困難，為保全被
    告利益，始設此預供訴訟費用擔保之規定；該條所謂在中華
    民國境內無住所、事務所及營業所者，應指在中華民國司法
    權所及之轄區無住所、事務所或營業所而言，最高法院96年
    度台抗字第150號裁定可資參照。經查，本件原告係設在大
    陸地區廣東省東莞市厚街鎮白濠工業區，且在中華民國司法
    權所及之臺灣地區無事務所，為原告所不爭執，依民事訴訟
    法第96條第1項規定，應認被告聲請命原告供訴訟費用之擔
    保為有理由。又查本件本件訴訟標的金額為新臺幣（下同）
    3,845,429元，經核其第二審、第三審之訴訟費用各為58,67
    2元，加計第三審應選任律師為訴訟代理人，依法院選任律
    師及第三審律師酬金核定支給標準第4條規定，本件之律師
    酬金核定為60,000元，故本件原告應供擔保之訴訟費用應為
    177,344元（計算式：58,672元＋58,672元＋60,000元＝177
    ,344元）。
三、依民事訴訟法第96條第1項，裁定如主文。
中    華    民    國    99    年    4     月    20    日
                  民事第六庭    法  官  許純芳
以上正本係照原本作成
如對本裁定抗告須於裁定送達後10日內向本院提出抗告狀，並繳
納抗告費新臺幣1,000元
中    華    民    國    99    年    4     月    20    日
                                書記官  陳怡君

司法院資訊處製作；財團法人民間司法改革基金會備份。
